臺灣高雄地方法院刑事判決　　　　　100年度交簡上字第151號
上　訴　人
即　被　告　陳桂銘
上列上訴人因過失傷害案件，不服本院高雄簡易庭民國100 年5
月26日100 年度交簡字第1563號刑事簡易判決（聲請簡易判決處
刑案號：100年度偵字第8432號），提起上訴，本院判決如下：
    主  文
上訴駁回。
陳桂銘緩刑貳年。
    事  實
一、陳桂銘於民國99年8 月13日21時35分許，騎乘車號806-DTR
    號普通重型機車，沿高雄市苓雅區○○○路由西往東方向行
    駛，行至該路與凱旋三路口欲左轉進入凱旋三路時，適逢陳
    富珍騎乘車號OOR-629 號普通重型機車沿二聖一路由東往西
    方向行經該處，陳桂銘竟疏未依規定兩段式左轉，不慎撞及
    陳富珍之機車，致陳富珍受有左側顳頷關節脫位、左側小腿
    擦傷及瘀傷、右側膝蓋撕裂傷、右側小腿擦傷及瘀傷、左下
    顎髁頭下骨折之傷害。陳桂銘於肇事後，在未被有偵查犯罪
    職權之公務員發覺前，主動向前來肇事現場處理之員警申告
    坦承其為車禍肇事之人，始悉上情。
二、案經陳富珍提出告訴，臺灣高雄地方法院檢察署檢察官偵查
    起訴。
    理  由
一、按被告以外之人於審判外之陳述，雖不符刑事訴訟法第159
    條之1 至之4 等4 條之規定，而經當事人於審判程序同意作
    為證據，法院審酌該言詞陳述或書面陳述作成時之情況，認
    為適當者，亦得為證據；又當事人、代理人或辯護人於法院
    調查證據時，知有刑事訴訟法第159 條第1 項不得為證據之
    情形，而未於言詞辯論終結前聲明異議者，視為有前項之同
    意，同法第159 條之5 定有明文。本案下列所引用之供述及
    非供述證據，業經本院依法踐行調查證據程序，公訴人、被
    告均不爭執各該證據之證據能力，且迄本院言詞辯論終結前
    未就上開證據之證據能力聲明異議，又查無依法應排除其證
    據能力之情形，是後述所引用證據之證據能力均無疑義，依
    法自有證據能力，均得作為本案證據，先予敘明。
二、上開犯罪事實，業據被告於本院審理中坦承不諱（見本院交
    簡上卷第34頁），核與告訴人即證人陳富珍於檢察事務官詢
    問及偵查中之證述（見偵卷第3 頁至第4 頁、第22頁至第24
    頁）相符，並有道路交通事故現場圖（見偵卷第8 頁正背面
    ）、道路交通事故調查報告表（一）、（二）（見偵卷第9
    頁至第10頁）各1 份、高雄市政府警察局交通大隊交通事故
    談話紀錄表2 份（見偵卷第11頁至第12頁）、高雄市○○○
    ○○道路交通事故肇事人自首情形紀錄表1 紙（見偵卷第13
    頁）、現場照片8 張（見偵卷第16頁至第19頁）、高雄市立
    民生醫院診斷證明書（見偵卷第26頁）、高雄醫學大學附設
    中和紀念醫院99年11月24日Ｚ0000000000 甲種診斷證明書（
    見偵卷第27頁）、高雄市政府交通局車輛行車事故鑑定委員
    會99年11月1 日高市車鑑字第0990004505號函附高雄市政府
    交通局車輛行車鑑定委員會鑑定意見書（見偵卷第28頁至第
    29頁）各1 份可稽，足認被告自白與事實相符，被告犯行，
    洵堪認定，應依法論科。
三、核被告所為，係犯刑法第284 條第1 項前段之過失傷害罪。
    原審以本件事證明確，且被告於肇事後在未被有偵查犯罪職
    權之公務員發覺前，主動向前來處理之員警坦承其為車禍肇
    事之人而自首犯罪，嗣並接受裁判，有高雄市○○○○○道
    路交通事故肇事人自首情形紀錄表1 紙附卷可證，符合自首
    要件，依刑法第62條前段之規定減輕其刑，而依刑法第284
    條第1 項前段、第62條前段、第41條第1 項前段，刑法施行
    法第1 條之1 之規定，並審酌被告騎乘機車未盡注意義務，
    未依規定兩段式左轉及超速肇事主因，致發生本件車禍，導
    致告訴人陳富珍受有附件聲請書所載之傷害，兼衡其犯後尚
    能坦承犯行、智識程度及生活狀況等一切具體情狀，量處如
    主文所示之刑，並依本案犯罪情節、被告之資力、智識及教
    育程度（見警詢調查筆錄受詢問人欄）等一切情狀，量處拘
    役40日，並諭知易科罰金之折算標準。經核認事用法並無不
    合，量刑亦屬適當。是上訴人之上訴，並無理由，應予駁回
    。
四、末查被告前未曾因故意犯罪受有期徒刑以上刑之宣告，有台
    灣高等法院被告前案紀錄表在卷可稽，堪認素行良好，參酌
    被告雖有上開犯行，惟僅係一時行車疏失所致，且已與被害
    人達成和解，有和解書1 份（見本院簡上字卷第24頁）可查
    。諒其經此警、偵、審並處刑判決後，當知所警惕，本院因
    認所科之刑以暫不執行為適當，併予宣告緩刑2 年，以勵自
    新。
據上論結，應依刑事訴訟法第455 條之1 第1 項、第3 項、第
368 條，刑法第74條第1 項第1 款，判決如主文。
本案經檢察官陳建州到庭執行職務。
中    華    民    國   100    年    8     月    18    日
                  刑事第二庭    審判長法  官  李政庭
                                      法  官  柯彩燕
                                      法  官  施盈志
以上正本證明與原本無異。
不得上訴。
中    華    民    國   100    年    8     月    18    日
                                      書記官  吳和卿
附錄本判決論罪之法條：
中華民國刑法第284條第1項
因過失傷害人者，處6 月以下有期徒刑、拘役或5 百元以下罰金
。致重傷者，處1 年以下有期徒刑、拘役或5 百元以下罰金。